# 请教版主关于长投的问题

提问人：malihuan 时间：2011-08-01 15:02:42
认缴一个基金，合同约定我们认缴10%，分三期认缴，在我们认缴并支付了第一期的款以后，我们入账长期投资，应该是全部确认长投，同时挂账剩余没有认缴的部分为应付款，还是认缴多少，入账多少长投？

回答人：chenyiwei
在直接对被投资单位出资的方式下，应按已经实际缴纳的出资额确认长期股权投资。如果预计该基金很可能不会设立的，则作为其他应收款处理（但预计这种可能性不大）。